臺灣新竹地方法院刑事裁定
111年度聲字第1416號
聲  請  人  臺灣新竹地方檢察署檢察官
受  刑  人  吳承祐




上列聲請人因受刑人數罪併罰有二裁判以上，聲請定其應執行之
刑（111年度執聲字第980號），本院裁定如下：
    主  文
吳承祐所犯如附表所示之罪，應執行有期徒刑肆年柒月。
    理  由
一、聲請意旨略以：受刑人吳承祐因犯詐欺等案件，先後經判決
    確定如附表（聲請書附表編號1、2之最後事實審法院、案號
    、判決日期；編號8之犯罪日期、最後事實審判決日期；編
    號9之罪名容有誤載，業經本院更正，詳如本件附表所示）
    ，應依刑法第53條及第51條第5款，定其應執行之刑，爰依
    刑事訴訟法第477條第1項聲請裁定等語。
二、查受刑人因附表所示案件，經臺灣高等法院、臺灣基隆地方
    法院、臺灣臺中地方法院及本院先後判處如附表所示之刑，
    並經確定在案，其中附表編號1、9所示之罪所處之刑不得易
    科罰金，附表編號2至8、10則得易科罰金，依刑法第50條第
    1項但書規定，原不得定其應執行之刑，茲受刑人已請求檢
    察官聲請定應執行刑，此有臺灣新竹地方檢察署受刑人定執
    行刑或易科罰金意願回覆表1紙附卷可參，合於刑法第50條
    第2項之規定，檢察官據此以本院為犯罪事實最後裁判之法
    院，聲請定其應執行刑，本院審核認聲請為正當，並參酌附
    表所示事實審判決所認定之犯罪事實，及受刑人所犯各罪罪
    質之異或同，與各次犯罪時間間隔之久暫，並綜合考量其他
    附表所示各判決所審酌有關量刑之一切事項、所犯數罪之責
    任非難重複程度等情，定其應執行刑如主文所示。
三、按數罪併罰中之一罪，依刑法規定得易科罰金，若因與不得
    易科之他罪併合處罰結果而不得易科罰金時，原可易科部分
    所處之刑，自亦無庸為易科折算標準之記載（司法院大法官
    會議釋字第144號、第679號解釋參照）。是本件如附表編號
    2至8、10所示之罪，原雖得易科罰金，惟因與不得易科罰金
    之附表編號1、9所示之罪併合處罰結果而不得易科罰金時，
    自無庸為易科罰金之記載，併此敘明。
四、爰依刑事訴訟法第477條第1項，刑法第50條第2項、第51條
    第5款規定，裁定如主文。　　
中　　華　　民　　國　　111 　年　　12　　月　　19　　日
                  刑事第二庭    法  官  潘韋廷
如不服本裁定應於送達後5日內向本院提出抗告狀。
以上正本證明與原本無異。
中　　華　　民　　國　　111 　年　　12　　月　　21　　日
                                書記官  李佳穎
【附表】
 編          號  1 2 3  罪          名  恐嚇取財 竊盜 詐欺  宣    告    刑  有期徒刑8月 有期徒刑4月 有期徒刑3月  犯  罪  日  期  108年9月14日至108年9月16日 108年9月8日 108年6月11日 偵查(自訴)機關 年  度  案  號  新竹地檢108年度偵字第10323號 新竹地檢108年度偵字第10323號 新竹地檢109年度偵緝字第317號  最 後 事實審 法    院 新竹地院 新竹地院 新竹地院  案    號 108年度易字第1041號 108年度易字第1041號 109年度竹簡字第610號  判決日期 109年5月6日 109年5月6日 109年9月10日  確   定判   決  法    院 臺灣高院 臺灣高院 新竹地院  案    號 109年度上易字第1158號 109年度上易字第1158號 109年度竹簡字第610號  判    決確定日期 109年8月11日 109年8月11日 109年10月11日  是否為得易科 罰 金 之 案 件  否 是 是 備註  新竹地檢109年度執 字第5025號 新竹地檢109年度執 字第5026號 新竹地檢109年度執 字第5981號   編號1至4經臺灣基隆地方法院以110年度聲字第617號裁定應執行有期徒刑1年4月確定（新竹地檢110年度執更助字第214號，刑期自110.6.27至111.10.26）     編號1至9經本院以111年度聲更一字第4號裁定應執行有期徒刑4年5月，再經臺灣高等法院以111年度抗字第1269號抗告駁回確定   

 編          號  4 5 6  罪          名  竊盜 恐嚇取財 偽造文書  宣    告    刑  有期徒刑5月 有期徒刑6月 有期徒刑4月     編號6至7應執行有期徒刑7月  犯  罪  日  期  108年8月31日 108年11月29日 109年7月11日 偵查(自訴)機關 年  度  案  號  基隆地檢109年度調偵緝字第14號 臺中地檢109年度偵字第10700號 新竹地檢110年度偵緝字第493號  最 後 事實審 法    院 基隆地院 臺中地院 新竹地院  案    號 110年度基簡字第39號 110年度簡字第803號 110年度訴字第532號  判決日期 110年1月26日 110年8月31日 110年11月17日  確   定判   決  法    院 基隆地院 臺中地院 新竹地院  案    號 110年度基簡字第39號 110年度簡字第803號 110年度訴字第532號  判    決確定日期 110年5月5日 110年10月4日 110年12月17日  是否為得易科 罰 金 之 案 件  是 是 是 備註  新竹地檢110年度執 助字第530號 新竹地檢110年度執 助字第910號（刑期自112.1.25至112.7.24） 新竹地檢111年度執字第234號（刑期自112.9.13至113.4.12）   編號1至4經臺灣基隆地方法院以110年度聲字第617號裁定應執行有期徒刑1年4月確定（新竹地檢110年度執更助字第214號，刑期自110.6.27至111.10.26）     編號1至9經本院以111年度聲更一字第4號裁定應執行有期徒刑4年5月，再經臺灣高等法院以111年度抗字第1269號抗告駁回確定   

 編          號  7 8 9  罪          名  偽造文書 詐欺取財 偽造有價證券  宣    告    刑  有期徒刑4月 有期徒刑6月 有期徒刑1年10月   編號6至7應執行有期徒刑7月    犯  罪  日  期  109年7月12日 108年6月16日至108年6月21日 108年7月8日 偵查(自訴)機關 年  度  案  號  新竹地檢110年度偵緝字第493號 新竹地檢110年度偵緝字第492號 新竹地檢110年度偵緝字第473號  最 後 事實審 法    院 新竹地院 新竹地院 新竹地院  案    號 110年度訴字第532號 110年度易字第591號 110年度訴字第531號  判決日期 110年11月17日 110年12月6日 110年12月24日  確   定判   決  法    院 新竹地院 新竹地院 新竹地院  案    號 110年度訴字第532號 110年度易字第591號 110年度訴字第531號  判    決確定日期 110年12月17日 111年1月5日 111年1月28日  是否為得易科 罰 金 之 案 件  是 是 否 備註  新竹地檢111年度執字第234號（刑期自112.9.13至113.4.12） 新竹地檢111年度執 字第356號（刑期自113.6.2至113.12.1） 新竹地檢111年度執字第816號（刑期自114.3.2至116.1.1）   編號1至9經本院以111年度聲更一字第4號裁定應執行有期徒刑4年5月，再經臺灣高等法院以111年度抗字第1269號抗告駁回確定   

 編          號  10  罪          名  詐欺  宣    告    刑  有期徒刑4月  犯  罪  日  期  109年6月14日 偵查(自訴)機關 年  度  案  號  新竹地檢111年度偵字第2278號  最 後 事實審 法    院 新竹地院  案    號 111年度竹簡字第403號  判決日期 111年8月31日  確   定判   決  法    院 新竹地院  案    號 111年度竹簡字第403號  判    決確定日期 111年10月14日 是否為得易科 罰 金 之 案 件  是 備註  新竹地檢111年度執字第4333號（刑期自116.7.21至116.11.20）